臺灣高雄地方法院交通事件裁定　　　　100年度交聲字第924號
原處分機關　高雄市政府交通局
異　議　人　林宜靜
即受處分人
上列異議人即受處分人因違反道路交通管理處罰條例案件，對於
高雄市政府交通局民國100 年4 月26日所為之處分（原處分案號
：高市交裁字第裁32-ZEC039736號）聲明異議，本院裁定如下：
    主  文
異議駁回。
    理  由
一、原處分意旨略以：異議人即受處分人林宜靜於民國99年6 月
    14日下午2 時57分許，駕駛車牌號碼0753-JJ 號租賃小客車
    （下稱系爭車輛），行經國道3 號南下423.1 公里處，因「
    汽車行駛高速公路速度超過規定最高速限未滿20公里」，經
    國道公路警察局第五警察隊竹田分隊逕行舉發，爰依道路交
    通管理處罰條例第33條第1 項第1 款及違反道路交通管理事
    件統一裁罰基準及處理細則第41條、第43條、第44條及第67
    條之規定，裁處異議人罰鍰新臺幣（下同）4500元，並依道
    路交通管理處罰條例第63條第1 項規定，記違規點數1 點等
    語。
二、聲明異議意旨略以：伊雖有在系爭車輛租賃契約書上承租人
    姓名欄及乙方欄內簽名，然此係直航聯合有限公司（下稱直
    航公司）之員工戴維倫要求伊簽立，實際上伊並未承租系爭
    車輛，亦未在99年6 月14日下午2 時57分許，駕駛系爭車輛
    行駛於高速公路，爰聲明異議，請求撤銷原處分等語。
三、按汽車行駛於高速公路、快速公路或設站管制之道路，不遵
    使用限制、禁止、行車管制及管理事項之管制規則而有行車
    速度超過規定之最高速限或低於規定之最低速限者，處汽車
    駕駛人3000元以上6000元以下罰鍰，並記違規點數1 點，道
    路交通管理處罰條例第33條第1 項第1 款、第63條第1 項第
    1 款分別定有明文。次按小型車違反上開規定，逾越應到案
    期限60日以上，繳納罰鍰或逕行裁決處罰者，處罰鍰4500元
    ，違反道路交通管理事件統一裁罰基準表亦有規範。
四、經查：
  (一)異議人有於系爭車輛租賃契約書上承租人欄及乙方簽名欄內
    書立「林宜靜」之姓名，嗣系爭車輛於99年6 月14日下午2
    時57分許，行經國道3 號南下423.1 公里處，因「汽車行駛
    高速公路速度超過規定最高速限未滿20公里」，經國道公路
    警察局第五警察隊竹田分隊逕行舉發，並經高雄市政府交通
    局於100 年4 月26日對異議人裁處罰鍰4500元，記違規點數
    1 點等情，為異議人所不爭執，且有高雄市政府交通局高市
    交裁字第裁32-ZEC039736號違反道路交通管理事件裁決書、
    內政部警政署國道公路警察局公警局交字第ZEC039736 號舉
    發違反道路交通管理事件通知單、系爭車輛租賃契約書各1
    份及採證照片1 張在卷可參（見院卷第17、24、25頁），上
    開事實要堪信為真實。
  (二)異議人固一再辯稱：其未向直航公司承租系爭車輛云云。然
    若異議人真未承租系爭車輛，何以其竟在系爭車輛之租賃契
    約書上簽名，表示承租之意，租賃契約書上填載之電話及行
    動電話號碼復均係異議人所使用，亦有中華電信資料查詢2
    紙可參（見院卷第38至39頁），故系爭車輛是否確非異議人
    承租，要非無疑。再者，承租自小客車事關重大，承租人在
    使用租賃自小客車前，必須先仔細確認出租人所交付之車輛
    與租賃契約書上所載承租之車輛是否相符、車輛性能是否正
    常、有無毀損等情形，以免使用時發生危險及將來返還車輛
    時發生糾紛；異議人既自承其向直航公司承租自小客車前，
    於94年間即有向格上租車承租自小客車，則其對於上開承租
    自小客車之相關注意事項，自知之甚稔，其辯稱直航公司員
    工戴維倫持5 張空白之租賃契約書要求簽名，伊未閱覽即在
    該契約書上簽名乙情，顯與一般事理常情不符，難以憑取。
    況經本院函詢直航公司有無戴維倫之員工，該公司亦表示無
    此員工乙節，有直航公司刑事陳報狀1 份在卷可考（見院卷
    第50至51頁），益徵異議人前述辯詞均難採信，應認異議人
    有向直航公司承租系爭車輛，至為明確。
  (三)又觀諸系爭車輛租賃契約書1 份，其上明載異議人租車時間
    為99年6 月13日下午4 時10分，還車時間則係99年6 月14日
    下午7 時45分，有上開租賃契約書1 份附卷可按（見院卷第
    25頁），而在異議人承租系爭車輛期間內之99年6 月14日下
    午2 時57分許，系爭車輛有行經國道3 號南下423.1 公里處
    ，因「汽車行駛高速公路速度超過規定最高速限未滿20公里
    」之違規情事，業如前述，足認異議人確有駕駛系爭車輛超
    速之行為，堪以認定。
  (四)綜上，異議人所駕駛之系爭車輛於上開時、地，有「汽車行
    駛高速公路速度超過規定最高速限未滿20公里」之違規情事
    ，堪以認定。原處分機關依道路交通管理處罰條例第33條第
    1 項第1 款之規定，對異議人裁處罰鍰4500元，並依同條例
    第63條第1 項第1 款規定，記違規點數1 點，核無違誤。異
    議人向本院聲明異議，為無理由，應予駁回。
五、據上論斷，應依道路交通事件處理辦法第18條，裁定如主文
    。
中    華    民    國  100     年    7     月    27    日
                      交通法庭  法  官  吳佳樺
以上正本證明與原本無異。
如不服本裁定，應於收受送達後5 日內向本院提出抗告狀。
中    華    民    國  100     年    7     月    27    日
                                書記官  陳恩慈